臺灣基隆地方法院刑事判決　　　　　　　100年度訴字第603號
公　訴　人　臺灣基隆地方法院檢察署檢察官
被　　　告　林易達
上列被告因違反毒品危害防制條例案件，經檢察官提起公訴（10
0 年度毒偵字第1299、1529號），並經本院合議庭裁定改行簡式
審判程序，判決如下：
    主  文
林易達施用第二級毒品，累犯，處有期徒刑肆月。又施用第一級
毒品，累犯，處有期徒刑捌月，扣案之海洛因包（含包裝袋，
驗餘淨重合計壹點陸玖公克）沒收銷燬、注射針筒支沒收。又
施用第二級毒品，累犯，處有期徒刑肆月。又施用第一級毒品，
累犯，處有期徒刑捌月。主刑部分應執行有期徒刑壹年肆月。
    犯罪事實及理由
一、犯罪事實：
    引用檢察官起訴書犯罪事實欄之記載（如附件），並將標題
    一所載施用毒品前案紀錄及構成累犯之罪刑執行情形更正為
    「林易達前因施用毒品案件，經觀察、勒戒後，認無繼續施
    用毒品之傾向，於民國95年4 月26日釋放出所，並由臺灣基
    隆地方法院檢察署檢察官以95年度毒偵字第490 號、95年度
    毒偵緝字第34號為不起訴處分確定；又因妨害風化案件，經
    臺灣雲林地方法院以93年度訴字第108 號判決判處有期徒刑
    1 年8 月、緩刑5 年確定（下稱甲案）。緩刑期內因施用第
    一、二級毒品案件，經本院以95年度訴字第506 號判決判處
    應執行有期徒刑8 月確定（下稱乙案），並經本院以96年度
    撤緩更一字第1 號裁定撤銷甲案緩刑確定，後甲、乙2 案再
    經本院以96年度聲減字第721 號裁定，就甲案減為有期徒刑
    10月，乙案減刑後定應執行有期徒刑4 月確定。另因施用第
    一級毒品案件，經本院於96年7 月13日以96年度訴字第482
    號判決判處應執行有期徒刑7 月確定（下稱丙案），丙案嗣
    經本院以96年度聲減字第1490號裁定減為有期徒刑3 月15日
    確定。上揭各罪於96年4 月4 日入監執行，嗣於97年3 月17
    日假釋出監併付保護管束（假釋期滿日為97年8 月30日，後
    假釋遭撤銷，殘刑為5 月13日）。假釋期間，復因施用第二
    級毒品案件，經本院以97年度基簡字第755 號判決判處有期
    徒刑3 月確定（下稱丁案）；又因施用第一、二級毒品案件
    ，經本院以97年度訴字第1628號判決判處應執行有期徒刑10
    月確定（下稱戊案）；又因妨害兵役案件，經本院以97年度
    基簡字第1557號判決判處應執行有期徒刑3 月確定（下稱己
    案）。其後，戊、己2 案經本院以98年度聲字第277 號裁定
    應執行有期徒刑1 年確定，與前述所餘殘刑5 月13日及丁案
    所示刑期合併執行，迄於99年4 月14日執行完畢」。
二、證據名稱：
    引用檢察官起訴書證據並所犯法條欄標題一證據清單之記載
    （如附件），另補充「被告林易達於本院準備程序及審理時
    所為自白」及「臺灣高等法院被告前案紀錄表」。
三、量刑理由：
  (一)審酌被告施用毒品本屬自戕行為，未對他人法益造成明顯而
    立即之危害，犯後坦承犯行，節省司法資源，態度良好，惟
    其已有因施用毒品受觀察勒戒處分及刑罰執行之紀錄，於前
    案執行完畢後2 年內，且另有數件施用第一級毒品案件甫經
    本院判決、尚繫屬於臺灣高等法院之際，又犯本案，可見意
    志力薄弱，未能徹底戒絕毒品，故仍有必要科以相當程度之
    刑罰，兼衡被告犯罪之動機，另有妨害風化、妨害兵役、竊
    盜等前科之素行，高職畢業學歷之智識程度，業工、未婚之
    生活狀況等一切情狀，分別量處如主文所示之刑，並定其應
    執行之刑。
  (二)扣案之海洛因3 包（驗餘淨重合計1.69公克）屬第一級毒品
    ，既經查獲，且係供被告施用而與本案有關，應依毒品危害
    防制條例第18條第1 項前段沒收銷燬之；其包裝袋內均會有
    極微量毒品殘留，應整體視為毒品，連同袋內毒品併沒收銷
    燬（臺灣高等法院暨所屬法院96年法律座談會刑事類提案第
    18號研討結果參照）；另注射針筒3 支係被告所有、供其施
    用海洛因所用之物，業據被告供承在卷，爰依刑法第38條第
    1 項第2 款規定宣告沒收。
四、應適用之法條：
  (一)刑事訴訟法第273 條之1 第1 項、第299 條第1 項前段、第
    310 條之2 、第454 條。
  (二)毒品危害防制條例第10條第1 項、第2 項、第18條第1 項前
    段。
  (三)刑法第11條、第47條第1 項、第38條第1 項第2 款、第51條
    第5 款。
五、本判決書係依刑事訴訟法第310 條之2 準用同法第454 條第
    1 、2 項製作，僅記載當事人欄、主文、犯罪事實、證據名
    稱、應適用之法條，犯罪事實及證據部分並得引用檢察官起
    訴書之記載。
本案經檢察官黃佳權到庭執行職務。
中    華    民    國   100    年    9     月    28    日
                  刑事第二庭  法  官  羅貞元
以上正本證明與原本無異。
如不服本判決應於收受送達後10日內向本院提出上訴書狀，並應
敘述具體理由；其未敘述上訴理由者，應於上訴期間屆滿後20日
內向本院補提理由書(均須按他造當事人之人數附繕本)「切勿逕
送上級法院」。
中    華    民    國   100    年    9     月    28    日
                              書記官  陳永祥
附錄論罪法條：
毒品危害防制條例第10條
施用第一級毒品者，處 6 月以上 5 年以下有期徒刑。
施用第二級毒品者，處 3 年以下有期徒刑。
附件：
臺灣基隆地方法院檢察署檢察官起訴書
                                   100年度毒偵字第1299號
                                   100年度毒偵字第1529號
    被      告  林易達  男  31歲（民國○○年○月○○日生）
                        住基隆市○○區○○路77巷186號
                        （另案於法務部矯正署基隆看守所羈
                        押中）
                        國民身分證統一編號：Ｚ000000000號
上列被告因違反毒品危害防制條例案件，已經偵查終結，認應該
提起公訴，茲將犯罪事實及證據並所犯法條分敘如下：
        犯罪事實
一、林易達前因施用毒品案件，經觀察、勒戒後，認無繼續施用
    毒品之傾向，於民國95年4月26日釋放出所，並由本署檢察
    官以95年度毒偵字第490號及95年度毒偵緝字第34號為不起
    訴處分確定。復因施用第二級毒品案件，經臺灣基隆地方法
    院以97年度基簡字第755號判決判處有期徒刑3月確定；又因
    施用第一級毒品、第二級毒品案件及妨害兵役案件，經臺灣
    基隆地方法院分別以97年度訴字第1628號判決判處有期徒刑
    8月、4月確定、以97年度基簡字第1557號判決判處有期徒刑
    3月確定，經檢察官聲請合併由法院裁定應執行刑為有期徒
    刑1年，並接續前開所處3月有期徒刑之執行，甫於99年4月
    14日縮短刑期執行完畢。
二、詎其仍不思悔改，復基於施用第一級毒品海洛因（下稱海洛
    因）及第二級毒品甲基安非他命之犯意（下稱甲基安非他命
    ），於下列時、地分別施用海洛因、甲基安非他命，並為
    警查獲：
  (一)先於100年6月28日中午12時許，在基隆市仁愛區○○○路43
    巷12號之3，將甲基安非他命置於玻璃球吸食器內，以加熱
    使成煙霧方式，施用甲基安非他命1次；又於同日下午5時許
    ，在上開處所，以針筒注射方式，施用海洛因1次。嗣於同
    日下午7時許，為警在上開陳良元居所執行搜索時，因同在
    現場而遭查獲。並扣得海洛因3包（驗餘淨重1.69公克）及
    其所有供施用毒品之器具注射針筒3支。
  (二)於100年7月1日上午8時許，在基隆市安樂區○○○街62巷
    209號13樓，將甲基安非他命置於玻璃球吸食器內，以加熱
    使成煙霧方式，施用甲基安非他命1次；隨後又於同日上午8
    時許，在上開處所，以針筒注射方式，施用海洛因1次。嗣
    於同日下午3時10分，在上開處所，為警另案拘提到案，而
    循線查獲。
三、案經基隆市警察局第二分局報告偵辦。
        證據並所犯法條
一、證據清單及待證事實
┌──┬──────────┬────────────┐
│編號│證據名稱            │待證事實                │
├──┼──────────┼────────────┤
│一  │被告林易達於本署偵詢│被告於上揭時、地施用海洛│
│    │中之自白            │因、甲基安非他命及扣案之│
│    │                    │物係其所有之犯罪事實。  │
├──┼──────────┼────────────┤
│二  │1.台灣尖端先進生技醫│被告於100年6月28日21時20│
│    │  藥股份有限公司100 │分許為警所採集之尿液檢體│
│    │  年7月12日濫用藥物 │，經送驗後結果呈海洛因之│
│    │  檢驗報告1紙       │代謝物嗎啡陽性反應暨甲基│
│    │2.基隆市警察局第二分│安非他命、安非他命陽性反│
│    │  局偵辦毒品案件尿液│應，證明被告有上揭施用海│
│    │  檢體對照表（尿液檢│洛因及甲基安非他命之犯罪│
│    │  體編號（000-0-000 │事實。                  │
│    │  ）1紙             │                        │
├──┼──────────┼────────────┤
│三  │1.台灣尖端先進生技醫│被告於100年7月1日17時35 │
│    │  藥股份有限公司100 │分許為警所採集之尿液檢體│
│    │  年7月18日濫用藥物 │，經送驗後結果呈海洛因之│
│    │  檢驗報告1紙       │代謝物嗎啡陽性反應暨甲基│
│    │2.基隆市警察局第二分│安非他命、安非他命陽性反│
│    │  局偵辦毒品案件尿液│應，證明被告有上揭施用海│
│    │  檢體對照表（尿液檢│洛因及甲基安非他命之犯罪│
│    │  體編號（0000000） │事實。                  │
│    │  1紙               │                        │
├──┼──────────┼────────────┤
│四  │1.扣案之海洛因3包（ │證明被告於100年6月28日施│
│    │  驗餘淨重1.69公克）│用及持有海洛因之事實。  │
│    │2.基隆市警察局第二分│                        │
│    │  局毒品初步鑑驗報告│                        │
│    │  單1份。           │                        │
│    │3.法務部調查局濫用藥│                        │
│    │  物實驗室100年8月5 │                        │
│    │  日調科壹字第100230│                        │
│    │  17360號鑑定書1紙。│                        │
│    │4.照片6張。         │                        │
├──┼──────────┼────────────┤
│五  │注射針筒3支。       │佐證被告施用海洛因之事實│
├──┼──────────┼────────────┤
│六  │1.刑案資料查註紀錄表│證明被告於觀察、勒戒執行│
│    │  1份。             │完畢釋放後，5年內再犯及 │
│    │2.全國施用毒品案件紀│累犯之事實。            │
│    │  錄表1份。         │                        │
│    │3.矯正簡表1份。     │                        │
└──┴──────────┴────────────┘
二、核被告所為，係犯毒品危害防制條例第10條第1項施用第一
    級毒品暨同條例第10條第2項施用第二級毒品罪嫌。被告施
    用前後持有第一級毒品海洛因之低度行為為施用之高度行為
    所吸收，不另論罪。其先後所犯施用第一級毒品海洛因及第
    二級毒品甲基安非他命之犯行間，犯意個別，行為互異，請
    分論併罰。又被告曾受有期徒刑執行完畢，有本署刑案資料
    查註紀錄表在卷可參，其於5年以內故意再犯本件有期徒刑
    以上之罪，為累犯，請依刑法第47條第1項規定加重其刑。
    扣案之毒品，請依同條例第18條第1項前段規定宣告沒收並
    諭知銷燬；施用毒品之器具注射針筒3支，請依刑法第38條
    第1項第2款規定宣告沒收。
三、依毒品危害防制條例第23條第2項、刑事訴訟法第251條第1
    項提起公訴。
    此  致
臺灣基隆地方法院
中    華    民    國   100    年    8     月    10    日
                              檢察官  李  豫  雙
本件正本證明與原本無異
中    華    民    國   100    年    8     月    22    日
                              書記官  洪  欣  悅
附錄所犯法條
毒品危害防制條例第10條第1項、第2項
施用第一級毒品者，處 6 月以上 5 年以下有期徒刑。
施用第二級毒品者，處 3 年以下有期徒刑。